<?xml version='1.0' encoding='utf-8'?>
<verb default="fachtóirigh" disambig="">
  <verbalNoun default="fachtóiriú" />
  <verbalAdjective default="fachtóirithe" />
  <tenseForm default="fachtóirigh" tense="Past" dependency="Indep" person="Base" />
  <tenseForm default="fachtóiríomar" tense="Past" dependency="Indep" person="Pl1" />
  <tenseForm default="fachtóiríodar" tense="Past" dependency="Indep" person="Pl3" />
  <tenseForm default="fachtóiríodh" tense="Past" dependency="Indep" person="Auto" />
  <tenseForm default="fachtóirigh" tense="Past" dependency="Dep" person="Base" />
  <tenseForm default="fachtóiríomar" tense="Past" dependency="Dep" person="Pl1" />
  <tenseForm default="fachtóiríodar" tense="Past" dependency="Dep" person="Pl3" />
  <tenseForm default="fachtóiríodh" tense="Past" dependency="Dep" person="Auto" />
  <tenseForm default="fachtóiríodh" tense="PastCont" dependency="Indep" person="Base" />
  <tenseForm default="fachtóirínn" tense="PastCont" dependency="Indep" person="Sg1" />
  <tenseForm default="fachtóiríteá" tense="PastCont" dependency="Indep" person="Sg2" />
  <tenseForm default="fachtóirímis" tense="PastCont" dependency="Indep" person="Pl1" />
  <tenseForm default="fachtóirídís" tense="PastCont" dependency="Indep" person="Pl3" />
  <tenseForm default="fachtóirítí" tense="PastCont" dependency="Indep" person="Auto" />
  <tenseForm default="fachtóiríodh" tense="PastCont" dependency="Dep" person="Base" />
  <tenseForm default="fachtóirínn" tense="PastCont" dependency="Dep" person="Sg1" />
  <tenseForm default="fachtóiríteá" tense="PastCont" dependency="Dep" person="Sg2" />
  <tenseForm default="fachtóirímis" tense="PastCont" dependency="Dep" person="Pl1" />
  <tenseForm default="fachtóirídís" tense="PastCont" dependency="Dep" person="Pl3" />
  <tenseForm default="fachtóirítí" tense="PastCont" dependency="Dep" person="Auto" />
  <tenseForm default="fachtóiríonn" tense="PresCont" dependency="Indep" person="Base" />
  <tenseForm default="fachtóirím" tense="PresCont" dependency="Indep" person="Sg1" />
  <tenseForm default="fachtóirímid" tense="PresCont" dependency="Indep" person="Pl1" />
  <tenseForm default="fachtóirítear" tense="PresCont" dependency="Indep" person="Auto" />
  <tenseForm default="fachtóiríonn" tense="PresCont" dependency="Dep" person="Base" />
  <tenseForm default="fachtóirím" tense="PresCont" dependency="Dep" person="Sg1" />
  <tenseForm default="fachtóirímid" tense="PresCont" dependency="Dep" person="Pl1" />
  <tenseForm default="fachtóirítear" tense="PresCont" dependency="Dep" person="Auto" />
  <tenseForm default="fachtóireoidh" tense="Fut" dependency="Indep" person="Base" />
  <tenseForm default="fachtóireoimid" tense="Fut" dependency="Indep" person="Pl1" />
  <tenseForm default="fachtóireofar" tense="Fut" dependency="Indep" person="Auto" />
  <tenseForm default="fachtóireoidh" tense="Fut" dependency="Dep" person="Base" />
  <tenseForm default="fachtóireoimid" tense="Fut" dependency="Dep" person="Pl1" />
  <tenseForm default="fachtóireofar" tense="Fut" dependency="Dep" person="Auto" />
  <tenseForm default="fachtóireodh" tense="Cond" dependency="Indep" person="Base" />
  <tenseForm default="fachtóireoinn" tense="Cond" dependency="Indep" person="Sg1" />
  <tenseForm default="fachtóireofá" tense="Cond" dependency="Indep" person="Sg2" />
  <tenseForm default="fachtóireoimis" tense="Cond" dependency="Indep" person="Pl1" />
  <tenseForm default="fachtóireoidís" tense="Cond" dependency="Indep" person="Pl3" />
  <tenseForm default="fachtóireofaí" tense="Cond" dependency="Indep" person="Auto" />
  <tenseForm default="fachtóireodh" tense="Cond" dependency="Dep" person="Base" />
  <tenseForm default="fachtóireoinn" tense="Cond" dependency="Dep" person="Sg1" />
  <tenseForm default="fachtóireofá" tense="Cond" dependency="Dep" person="Sg2" />
  <tenseForm default="fachtóireoimis" tense="Cond" dependency="Dep" person="Pl1" />
  <tenseForm default="fachtóireoidís" tense="Cond" dependency="Dep" person="Pl3" />
  <tenseForm default="fachtóireofaí" tense="Cond" dependency="Dep" person="Auto" />
  <moodForm default="fachtóiríodh" mood="Imper" person="Base" />
  <moodForm default="fachtóirím" mood="Imper" person="Sg1" />
  <moodForm default="fachtóirigh" mood="Imper" person="Sg2" />
  <moodForm default="fachtóirímis" mood="Imper" person="Pl1" />
  <moodForm default="fachtóirígí" mood="Imper" person="Pl2" />
  <moodForm default="fachtóirídís" mood="Imper" person="Pl3" />
  <moodForm default="fachtóirítear" mood="Imper" person="Auto" />
  <moodForm default="fachtóirí" mood="Subj" person="Base" />
  <moodForm default="fachtóirímid" mood="Subj" person="Pl1" />
  <moodForm default="fachtóirítear" mood="Subj" person="Auto" />
</verb>
